【裁判字號】    97,易,3200
【裁判日期】    971029
【裁判案由】    詐欺
【裁判全文】
臺灣板橋地方法院刑事判決              97年度易字第3200號
聲  請  人  臺灣板橋地方法院檢察署檢察官
被      告  乙○○
上列被告因詐欺案件，經檢察官聲請以簡易判決處刑（聲請案號
：97年度偵字第11556 號），本院認為不得逕以簡易判決處刑，
改依通常程序審理，判決如下：
    主  文
本件免訴。
    理  由
一、本件聲請簡易判決處刑意旨略以：被告乙○○在能預見交付
    電話門號予他人使用，可能幫助他人遂行詐欺取財犯行，然
    為貪圖小利，且不違背其本意下，竟基於幫助不詳詐騙集團
    詐欺取財之犯意，於不詳時間，在不詳地點，將其向遠傳電
    信申辦之0000000000號行動電話門號，以新台幣（下同）五
    百元之代價，交予姓名年籍不詳，綽號「小黑」之成年人士
    使用。嗣由詐騙集團成員於民國九十六年九月二日下午四時
    五十分許，以上開行動電話撥打予甲○○，佯稱甲○○前因
    轉帳錯誤，致系統顯示其帳戶為約定帳戶，並要求甲○○至
    郵局提款機操作解除，致使甲○○陷於錯誤，而匯款至應友
    倫所提供之永豐商業銀行北新分行帳戶（應友倫涉犯詐欺部
    分，另案由臺灣臺北地方法院審理）。嗣甲○○發現有異而
    報警循線查獲，始悉上情。因認被告涉有刑法第三十條第一
    項、第三百三十九條第一項之幫助詐欺取財罪嫌等語。
二、按案件曾經判決確定者，應諭知免訴之判決，並得不經言詞
    辯論為之，刑事訴訟法第三百零二條第一款、第三百零七條
    分別定有明文。
三、查被告乙○○明知詐欺集團蒐購行動電話號碼，係基於詐欺
    取財之犯意，欲利用他人行動電話號碼犯案後，並將詐欺所
    得款項匯入他人帳戶，以避免遭警查獲，依一般幫助詐欺案
    件之經驗，顯可預見其若將行動電話號碼交付與他人使用，
    將幫助他人從事詐欺取財之犯行，仍不違反其本意，於民國
    九十六年七月二十八日向臺灣大哥大股份有限公司申辦0000
    000000行動電話門號後，旋以新臺幣（下同）五百元之代價
    ，將上開行動電話門號SIM 卡出售予真實姓名年籍均不詳之
    人，供不詳之詐騙集團成員使用，以此方式幫助該人及其所
    屬詐欺集團遂行詐欺取財犯行。嗣該詐騙集團成員即基於意
    圖為自己不法之所有，以乙○○所申辦之前揭電話號碼向孫
    孝萍偽稱需更改網路上購物之匯款方式，否則會造成損失為
    由，要求孫孝萍操作提款機更改，致孫孝萍陷於錯誤，於九
    十六年九月三日晚上七時十五分許，前往郵局設置之提款機
    轉帳11870 元至劉韋良（另案聲請簡易判決處刑）所提供之
    「華南商業銀行基隆分行」000000000000000 帳戶內，並旋
    遭提領一空。嗣經孫孝萍報警後循線查獲之犯行，業經臺灣
    基隆地方法院於九十七年五月三十日以九十七年度基簡字第
    五五八號判決判處拘役四十日，於同年六月三十確定，並於
    同年八月十二日易科罰金執行完畢，有上開臺灣基隆地方法
    院九十七年度基簡字第五五八號刑事判決、臺灣高等法院被
    告前案紀錄表附卷足稽。經查：被告乙○○於偵查供承「（
    問：0000000000電話是否你申請？）是，九十六年七月初在
    臺北縣永和市○○路附近沒有店名的店申請0000000000及另
    一支和信的電話，同一天又在臺北縣永和市○○路附近沒有
    店名的另外一家店申請中華電信的電話，同一天又在臺北縣
    永和市○○路附近沒有店名的另外一家店申請臺灣大哥大的
    電話」、「（問：何人叫你去申請？）當時我腰部受傷，又
    遇到颱風天無法工作，一位綽號小黑的遊民朋友帶我去臺北
    縣永和市○○路○段20號專門收購行動電話付預卡的店詢問
    有無收購預付卡，該店員說有，再詢問我的身分證，該店店
    員先打電話到上開三家店後，再帶我去辦理上開電話，當天
    我辦完之後，我再把上開電話賣給專門收購行動電話預付的
    店，一張賣五百元，四張總共賣二千元」等語（參見臺灣臺
    北地方法院檢察署96年度偵字第25700 號偵查卷參見第50、
    51 頁） ，並參酌0000000000號行動電話確係於九十六年七
    月二十八日申裝，有通聯調閱查詢單附卷可查，是依被告前
    開於偵查中之供述及前揭通聯調閱查詢單，可認被告於九十
    六年七月二十八日先後申辦四支門號（包含前開臺灣基隆地
    方法院刑事判決所認定之臺灣大哥大電信股份有限公司之門
    號0000000000號、本案之遠傳電信股份有限公司之門號0000
    000000號及另二支不詳門號），並同時以一支門號五百元、
    四支門號二千元之代價將上開四支門號售予不詳姓名之成年
    人等事實，堪以認定。核本案與上開臺灣基隆地方法院九十
    七年度基簡字第五五八號詐欺案件之犯罪時間及犯罪方法相
    同，被告係以一幫助行為同時販賣上開四支門號予詐騙集團
    ，兩案應屬同一事實，而為同一案件，是同一案件曾經判決
    確定，揆諸前揭說明，本件爰不經言詞辯論，逕為諭知免訴
    之判決。
據上論斷，應依刑事訴訟法第四百五十二條、第三百零二條第一
款、第三百零七條，判決如主文。
中    華    民    國    97    年    10    月    29    日
                  刑事第十七庭  審判長法  官  李幼妃
                                      法  官  鄭燕璘
                                      法  官  張紹省
以上正本證明與原本無異
如不服本判決，應於判決送達後10日內敘明上訴理由，向本院提
出上訴狀（應附繕本），上訴於臺灣高等法院。
                                書記官  黃頌棻
中    華    民    國    97    年    10    月    29    日


司法院資訊處製作；財團法人民間司法改革基金會備份。
